Inventaris van het archief van de familie Gevers en aanverwante families, 1540-1987
Nationaal Archief, Den Haag
Collectie 397 Gevers
Gevers
1540-1987
C25061
569 inventarisnummer(s); 11,30 meter
Normale geschreven, getypte en gedrukte documenten, geen bijzondere handschriften.
Nationaal Archief
Het archief van de in de adelstand verheven familie Gevers bevat archivalia van leden van verschillende takken van deze familie. Zo bevat het stukken van Jhr. A. Gevers (1795-1844) betreffende het beheer van zijn goederen in Nederlands-Indië; en archivalia afkomstig van Jhr. Mr. D. Th. Gevers van Endegeest (1793-1877), o.a. als lid van de Tweede Kamer en Minister van Buitenlandse Zaken.
Archiefvorming
Geschiedenis van de archiefvormer
Het geslacht Gevers bestaat uit vijf staken, die alle afstammen van Abraham Gevers (1712-1780):
Gevers, later
Gevers van Marquette
Gevers, heer van Kethel en Spaland
Gevers Deynoot
Gevers van Endegeest
Gevers Leuven
Gevers
De nakomelingen van al deze staken zijn in de adelstand verheven. Zij hebben onlangs een Stichting Gevers Deynoot opgericht, die eigenaar is van een door een Vereeniging "Familie Gevers" (1906-1942) gevormd familie-archief.
Geschiedenis van het archiefbeheer
Archief Gevers
Aan het door de Vereeniging "Familie Gevers" (1906-1942) gevormd familie-archief werden de volgende bestanden toegevoegd:
1. Het archief betreffende het openbare leven van jhr. mr. D.Th. Gevers van Endegeest (1793-1877), dat in 1933 door de erfgenamen van jhr. L.A.C. Gevers van Endegeest aan de Tweede Afdeling van het Algemeen Rijksarchief werd geschonken.
2. De stukken betreffende de nagelaten Indische bezittingen van jhr. Abraham Gevers (1795-1844) en de op basis daarvan gevormde Indische ondernemingen. Deze stukken werden in 1979 door jhr. A.D.Th. Gevers van Marquette aan het Algemeen Rijksarchief geschonken.
3. De stukken afkomstig van leden van het geslacht Gevers Leuven, die oorspronkelijk deel uitmaakten van het familie-archief Vrolik.
4. De archieven van enkele nazaten van de oudste tak, die zich vestigden in het huis Leeuwenhorst in Noordwijkerhout. Deze stukken werden in 1985 door mevrouw A.A.C. barones de Vos van Steenwijk, geboren Van Heeckeren van Bransenburg aan het Algemeen Rijksarchief in bewaring gegeven.
Let wel: voor raadpleging van stukken uit dit gedeelte (inventarisnummers 397 tot en met 502) is tot aan het overlijden van mevrouw Hermance Adeline Amalia barones van Heeckeren, geboren Gevers toestemming vereist van haar dochter, mevrouw A.A.C. barones de Vos van Steenwijk, geboren Van Heeckeren, in Noordwijkerhout.
5. Dit laatste deel werd nog aangevuld met zakelijke stukken betreffende het huis Leeuwenhorst, oorspronkelijk berustend in het huisarchief Offem.
Van al deze bestanden werden indertijd beschrijvingen gemaakt.
Supplement 1989
Een aanvulling op het archief Gevers werd op 26 juni 1989 door de heer G.Th. Gevers Deynoot in onderzoek gegeven bij het Centraal Register van Particuliere Archieven (CRPA).
De archivalia hebben in hoofdzaak betrekking op Dirk Rudolph Gevers Deynoot (1880-1939) en Henriette Charlotte van den Berg van Saparoea (1885-1939) c.a. Kort daarop werd het bij de Tweede Afdeling van het Algemeen Rijksarchief in bewaring gegeven.
Ten dele behoorden de hieronder beschreven stukken oorspronkelijk toe aan de heer M. van Aerssen Beyeren van Voshol (geb.1937). Deze archivalia uitsluitend betrekking hebbende op de takken Gevers/Gevers Leuven zijn in onderstaand overzicht gemerkt met een*. Zij zijn vermoedelijk in het bezit van de familie van Aerssen Beyeren van Voshol gekomen via het huwelijk van François van Aerssen Beyeren van Voshol (1832-1906) met Sophia Wilhelmina Maria Vrolik (1845-1923). De familie Vrolik was geparenteerd aan de familie Gevers (Leuven)
Zie beknopte genealogie van de familie Vrolik in J.A.A. Bervoets, Inventaris van het familiearchief Vrolik en verwanten over de jaren 1704-1923. 's-Gravenhage. 1983, bijlage I.
.
Het door de Vereeniging "Familie Gevers" (1906-1942) gevormd familie-archief werd in 1982 aan de Tweede Afdeling van het Algemeen Rijksarchief door de Stichting Gevers Deynoot in bewaring gegeven.
Inbewaringgeving van een particulier archief, niet in eigendom verkregen
Inhoud en structuur van het archief
Aanwijzingen voor de gebruiker
Openbaarheidsbeperkingen
Volledig openbaar.
Materiële beperkingen
Het archief kent geen beperkingen voor het raadplegen van stukken als gevolg van slechte materiële staat.
Aanvraaginstructie
Openbare archiefstukken kunnen online worden aangevraagd en gereserveerd. U kunt dit ook via de terminals in de studiezaal van het Nationaal Archief doen. Om te kunnen reserveren dient u de volgende stappen te volgen:
Creëer een account of log in.
Selecteer in de archiefinventaris een archiefstuk.
Klik op ‘Reserveer’ en kies een tijdstip van inzage.
Verwant materiaal
Beschikbaarheid van kopieën
Inventarisnummers van dit archief zijn niet in kopievorm beschikbaar
Beschrijving van de series en archiefbestanddelen
- Plaatsingslijst van archivalia, afkomstig van leden van de geslachten Gevers, Gevers Deynoot en Gevers van Endegeest, alsmede van de vereeniging "Familie Gevers", 1551-1976., I.
  - De oudste generaties, A.
    - Stukken, afkomstig van Abraham Gevers (1629-1717) en Aletta Halling (overleden 1714), alsmede van verwanten van Aletta Halling., 1665-1717; 1
    - Stukken, afkomstig van Paulus Gevers (1680-1757) en Adriana Leuven (1675-1760), alsmede van verwanten van Adriana Leuven., 1715-1768; 2
    - Stukken, afkomstig van Abraham Gevers (1712-1780) en Catharina Wilhelmina van der Staal, (1736-1806); 3-14
      - Diverse stukken betreffende zijn persoonlijk en openbaar leven. 1754-1779, 3
      - Stukken betreffende zijn overlijden en nalatenschap. 1780, 4
      - Staat van provisionele scheiding van zijn boedel. 1783, 5
      - Rekening over het beheer van zijn boedel. 1783, 6
      - Staten van definitieve scheiding van zijn boedel. 1788, 7-8
        - Bestanddeel 1, 7
        - Bestanddeel 2, 8
      - Rekening over het beheer van zijn boedel. 1789, 9
      - Rekening over het beheer van enig kapitaal uit zijn nalatenschap. 1791, 10
      - Legger van de in de huwelijksgemeenschap bezeten kapitalen en goederen. 1740-1779, 11
      - "Prospectus Musei Geversiani", houdende een beschrijving van een door Gevers nagelaten kabinet van zeldzaamheden, dat te koop wordt aangeboden. 31 maart 1782, 12
      - Diverse stukken, afkomstig van het geslacht Van der Staal. 1734-1799, 13
      - Legger van goederen van Catharina Wilhelmina van der Staal. 1754-1794, 14
    - Inventaris van de nalatenschap van Anna Gevers (1669-1754)., 1756; 15
      Anna Gevers huwde in 1695 Arnout Leuven.
  - Staak I: Gevers., B.
    - Stukken, afkomstig van mr. Paulus Gevers, (1741-1797); 16-17
      - Diversen. 1762-1796, 16
      - Stukken betreffende een financiële transactie met zijn vader Abraham Gevers ter delging van enige schulden. 1779, 17
    - Stukken, afkomstig van mr. Hugo Gevers (1765-1852)., 1786-1844; 18
    - Stukken, afkomstig van jhr. Abraham Gevers (1795-1844)., 1842-1844; 19
      Er bestaan nog meer archivalia, afkomstig van leden van de oudste tak van het geslacht Gevers:
      1. De stukken betreffende het beheer van de plantages, door Abraham Gevers opgericht, werden in 1979 door jhr. A.D.Th. Gevers (van Marquette) aan het Algemeen Rijksarchief geschonken. Zie afdeling II.
      2. Het huisarchief van het kasteel Marquette bij Heemskerk berust in het Gemeentearchief van Amsterdam.
      3. De stukken, beschreven in afdeling VI.
  - Staak 2: Gevers Deynoot., C.
    - Stukken, afkomstig van Adriaen Gevers Deynoot. J.U.D., (1742-1795); 20-29
      - Ingekomen brieven van zijn broer Paulus Gevers. J.U.D. (juris utriusque doctor) en zijn neef G. Palm. 1777-1790, 20
      - Dissertatie en doctorsbul, uitgereikt door de universiteit van Leiden. 1763, 21
      - Stukken betreffende zijn huwelijk met Anna Maria van Neck. 1763, 22
      - Stukken betreffende het overlijden van Anna Maria van Neck. 1771, 23
      - Stukken betreffende zijn openbaar leven. 1767-1778, 24
      - Stukken betreffende zijn huwelijk met Anne Lohman. 1775, 25
      - Stukken betreffende het overlijden van zijn dochter Paulina Jacoba Maria Gevers Deynoot. 1785, 26
      - Testament en stukken betreffende zijn overlijden. 1792-1801, 27
      - Ingekomen stukken betreffende de voogdij van zijn broer Paulus Gevers over de kinderen van Jacobus Johannes Craan in Batavia. 1780, 28
      - Stukken betreffende redevoeringen op het Gymnasium Haganum. 1757 en z.j., 29
    - Stukken, afkomstig van Willem Theodore Gevers Deynoot. J.U.D. (1767-1819): dissertatie, doctorsbul en overlijdensbericht., 1790-1819; 30
    - Stukken, afkomstig van jhr. Abraham Gevers Deynoot. J.U.D., (1776-1845); 31-32
      - Diversen. 1837-1845, 31
      - Stukken betreffende de verwerving van een stuk land in Zuid-Beyerland, met retroacta, 1802-1840, 32
    - Stukken, afkomstig van jhr. mr. Dirk Rudolph Gevers Deynoot, (1807-1877); 33-36
      - Album, aangeboden door het regiment schutterij te Rotterdam aan commandant Gevers Deynoot bij diens afscheid, 1870, 33
      - Doctorsbul in de rechten, uitgereikt door de universiteit van Leiden. 1 april 1830, 34
      - Stukken betreffende zijn overlijden en nalatenschap, met testamenten. 1877-1878, 35
      - Stukken betreffende een gedenkteken, opgericht in de hofstede Rusthoek, naderhand geplaatst op het Copernicusplein in Den Haag. 1878-1909, 36
        Deze stukken zijn naderhand verzameld door de Vereeniging "Familie Gevers".
    - Stukken, afkomstig van jhr. mr. Willem Theodore Gevers Deynoot, (1808-1879); 37-45
      - Corpsbul, doctorsbul en stukken betreffende zijn optreden als Officier bij het corps vrijwillige jagers. 1828-1832, 37
      - Dissertatie over de haringvangst in Nederland. 1829, 38
      - "Statistieke opgave en beschrijving van het Hoogheemraadschap van Schieland". Bekroond ingezonden antwoord op een prijsvraag van het Bataafsch Genootschap voor Proefondervindelijke Wijsbegeerte. 1850, 39
      - "Aanteekeningen op eene reis door de Vereenigde Staten van Noord-Amerika en Canada". Gedrukt. Den Haag, 1860, 40
      - "Herinneringen eener reis naar Nederlandsch-Indië". September 1863, 41
      - Stukken betreffende zijn overlijden. 1879-1880, 42
      - Testament, met stukken betreffende zijn nalatenschap. 1879-1929, 43
      - Varia. 1852-1860 en z.j., 44
      - "Dagboek van een reis met mijn broer Adriaan naar Rusland van 24 juni tot 3 augustus in 1858". 1858, 45
    - Stukken, afkomstig van jhr. Adriaan Willem Anne Gevers Deynoot, (1811-1893); 46-50
      Zie ook lijstnummer 121.
      - Ingekomen brieven. 1878 en z.j., 46
      - Dossier "Reis naar Wight": bijeengehouden aantekeningen van Adriaan Willem Anne Gevers Deynoot en zijn broers Willem Theodore en Dirk Rudolph. 1838, 47
      - Stukken betreffende zijn militaire loopbaan. 1824-1873, 48
      - Stukken betreffende zijn overlijden. 1893, 49
      - Varia en stukken betreffende zijn nalatenschap. 1811-1893, 50
    - Stukken, afkomstig van jhr. mr. François Gerard Abraham Gevers Deynoot, (1814-1882); 51-53
      - Stukken betreffende zijn jeugd, zijn schoolopleiding en zijn studententijd. 1814-1839, 51
      - Ingekomen stukken naar aanleiding van zijn benoeming en afscheid als burgemeester van Den Haag. 1858-1882, 52
      - Stukken betreffende zijn overlijden. 1887, 53
    - Inventaris van de nalatenschap van jhr. Theodore Lambert Gevers Deynoot (1816-1880), met bijlagen., 1880-1902; 54
    - Stukken, afkomstig van jhr. Willem Anton Gevers Deynoot, (1845-1910); 55-59
      - Album amicorum. Juli 1860, 55
      - Stukken betreffende zijn militaire loopbaan. 1861-1908, 56
      - Gedichtenbundel, houdende afschriften van teksten van bekende dichters. z.j., 57
      - Varia. 1879-1910, 58
      - Stukken betreffende de nalatenschap van verwanten en zijn eigen nalatenschap. 1877-1910, 59
    - Stukken, afkomstig van jhr. Dirk Rudolph Gevers Deynoot, (1848-1920); 60-62
      - Stukken betreffende zijn huwelijk en echtscheidingsproces met Constance Léonie Scheidler List en later plaats gevonden hebbende conflicten. 1875-1906, 60
      - Akten, houdende testamenten en financiële schikkingen, 1875-1908, 61
      - Stukken betreffende zijn militaire loopbaan. 1863-1897, 62
    - Diploma van prijsuitreiking aan jhr. mr. Pieter Hendrik Gevers Deynoot (1848-1899) door het Haags Gymnasium., 1 september 1862; 63
    - Doctorsbul van jhr. mr. Pieter Hendrik Gevers Deynoot, uitgereikt door de Rijksuniversiteit van Leiden., 20 december 1873; 63A
    - Stukken, afkomstig van jhr. mr. Willem Theodore Gevers Deynoot, (1851-1934); 64-67
      - Exemplaren van een academisch proefschrift over "Inkwartieringen", met doctorsbul in de rechten, uitgegeven door de universiteit van Leiden. 1878, 64
      - Teksten van voordrachten, gehouden op het Gymnasium. 1869, 65
      - Stukken betreffende zijn openbaar leven. 1911-1931, 66
      - Herdenkingsartikelen en krante-artikelen over zijn overlijden. 1931-1934, 67
    - Uitgaande brieven van jhr. mr. Samuel John Gevers Deynoot (1852-188 ) aan zijn familieleden., 1881; 68
    - Stukken, afkomstig van jhr. mr. Edmond Arnold Louis Gevers Deynoot, (1863-1914); 69-70
      - "Reisindrukken", samengesteld door H.C.A. de Block, eerste luitenant der grenadiers, houdende particuliere herinneringen aan reizen naar de Verenigde Staten en Japan met Edmond Arnold Louis Gevers Deynoot. Gedrukt, niet in de handel. 1898-1899, 69
      - Varia. 1914 en z.j., 70
    - Stukken, afkomstig van jhr. François Gerard Abraham Gevers Deynoot (1869-1926)., 71
  - Staak 3: Gevers van Endegeest., D.
    - Jhr. mr. Dirk Cornelis Gevers van Endegeest (1763-1839), 1.
      - Memoriaal, houdende aantekeningen over het beheer van zijn bezittingen., 1796-1823; 72
      - Stukken betreffende zijn persoonlijk leven., 1781-1833; 73
      - Stukken betreffende zijn tweede huwelijk met Maria Catharina de Leeuw., 1792; 74
      - Verslag van een reis naar Engeland en Duitsland, door Maria Catharina de Leeuw., Juni-juli 1799; 75
      - Stukken betreffende zijn overlijden en nalatenschap., 1839; 76
      - Akten betreffende zijn openbaar leven., 1783-1819; 77
      - "Aantekeningen... betreffende den ouden toestand der Nederlanden"., z.j.; 78
      - Stukken betreffende zijn benoeming tot ridder in de orde van de Unie door koning Lodewijk en keizer Napoleon., 1807, 1812; 79
      - Stukken betreffende zijn bemoeienis met de overstromingen in Gelderland en Utrecht., 1809; 80
      - Stukken betreffende zijn benoeming tot maire van Leiden., 1810; 81
    - Jhr. mr. Daniël Theodore Gevers van Endegeest (1793-1877)., 2.
      In 1933 werden door de erven van jhr. L.A.Ch. Gevers enige papieren betreffende zijn ambtelijke en openbare activiteiten aan de Tweede Afdeling van het Algemeen Rijksarchief geschonken. Zie afdeling C.
      - Dissertatie., 1814; 82
      - Reisverslagen., 1812-1876; 83
      - Stukken betreffende zijn jeugd, schooljaren en studententijd., 1793-1814; 84
      - Reisjournalen, samengesteld door Daniël Theodore Gevers van Endegeest en zijn broer Adriaan Leonard van Heteren Gevers, tijdens hun reis naar Zwitserland en Italië., 1818-1819; 85-86
        - Bestanddeel 1, 85
        - Bestanddeel 2, 86
      - Ingekomen brieven van zijn verloofde en echtgenote jkvr. Margaretha Johanna Deutz van Assendelft., 1815; 87
      - Stukken betreffende zijn huwelijk met jkvr. Margaretha Johanna Deutz van Assendelft., 1827; 88
      - Stukken betreffende zijn optreden in het corps Vrijwillige Jagers te Paard., 1815; 89
      - Staten van dienst met stukken betreffende zijn ambtelijke loopbaan., 1817-1875; 90
      - Diploma's van lidmaatschap van diverse genootschappen., 1820-1867; 91
      - Stukken betreffende zijn optreden als officier bij de dienstdoende schutterij in Rotterdam., 1828-1838; 92
      - Vertaling van een gedicht van A. de Lamartine, getiteld "Het Geloof", met ingekomen brief van de Amsterdamse hoogleraar D.J. van Lennep., 31 mei 1825 en z.j.; 93
      - Exemplaren van dagbladen, houdende teksten van door Gevers van Endegeest gehouden redevoeringen in de Tweede Kamer., 1839-1846; 94
      - Varia., 1818-1881; 95
        - "Levensbericht van jhr. mr. D.T. Gevers van Endegeest" door J.T. Buys, overdruk, 1881
        - Paspoort voor D.T. Gevers van Endegeest, 1818
        - Akte van machtiging van M.B.H.W. Gevers door D.T. Gevers van Endegeest en A.L. van Heteren Gevers, 1818
        - Ingekomen geillustreerde gelukwens z.d.
        - Bijvoegsel van het Weekblad van Haarlemmermeer, uitgegevens t.g.v. 25-jarig jubileum droogmaking, 1877
        - Overzicht begrafeniskosten van D.T. Gevers van Endegeest, 1877
      - Brieven aan zijn ouders gedurende zijn reis naar Italië., 1818-1819; 96
        Deze brieven zijn hem later teruggegeven.
      - Ingekomen brieven van zijn broer Adriaan Leonard van Heteren Gevers en andere familieleden., 1823-1867; 97
      - Stukken betreffende een door hem opgesteld concept-regelement voor de paardenfokkerij in Holland met staten over de rentabiliteit van deze inrichting., 1821; 98
      - Stukken betreffende zijn bemoeienis met de drooglegging van de Haarlemmermeer., 1819-1823; 99
    - Jhr.mr. Adriaan Leonard van Heteren Gevers (1794-1866)., 3.
      - Inventaris van zijn nalatenschap., 1866; 100
      - Stukken afkomstig van Adriaan Leonard van Heteren Gevers en Marie Anne Sirtema van Grovestins, 1818-1866; 101
        - Lijst inhoud "corneille" voor Marie Anne Sirtema van Grovestins ontvangen t.g.v. ondertrouw met Adriaan Leonard Gevers van Heteren, 1822
        - Doopbewijs van Adriaan Leonard van Heteren Gevers, 1794
        - Brief van W.H. Gevers, te Parijs, aan D.C. Gevers van Endegeest, 1823
        - Overzicht van de kosten van begrafenissen van resp. douariere Sirtema van Grovestins (182?), D.F. de Leeuw (1834), D.C. Gevers van Endegeest (1839), A.L. van Heteren ( gevers 1866), 182?-1866
        - Concept van een kennisgeving van overlijden van A.L. van Heteren Gevers gericht aan de koninklijke huizen van Nederland en Zweden en Noorwegen, 1794
        - Brieven van W.H. Gevers aan zijn broer, 1863
        - Extract-geboorteakte van Karel Adriaan Theodoor van Heteren Gevers geboren 10 juni 1825 te Oegstgeest, 1864
        - Concept van een kennisgeving van overlijden van A.L. van Heteren Gevers gericht aan de koninklijke huizen van Nederland en Zweden en Noorwegen, 1794
        - Paspoort voor A.L. van Heteren Gevers van Endegeest, 1818
      - Stukken, afkomstig van leden van het geslacht Van Heteren: ingekomen brieven., 1790-1794; 102
    - Zakelijke stukken., 4.
      - Stukken betreffende het beheer van het huis Endegeest en enkele daaromheen liggende landerijen., 1803-1821; 103
      - Eigendomsbewijzen van het kasteel Endegeest nabij Oegstgeest en daaromheen liggende landerijen., 1800-1809; 104
      - Zakelijke stukken betreffende landerijen en goederen onder Leiden, retroacta en stukken betreffende beheersaangelegenheden., 16e-19e eeuw; 105
  - Overige stukken van het geslacht Gevers., E.
    - Stukken betreffende de nalatenschap van Adriaan Gevers (1740-1801)., 106
      Adriaan Gevers was de tweede zoon van Aarnout Gevers (1714-1788) en Margaretha Maria Brouwer (1719-1784).
    - Stukken betreffende een adres van de Handelsvereeniging Gevers en Comp. aan de Staten-Generaal om onderstand wegens opgelopen schade na de verovering van een van zijn schepen door de Dey van Algiers., 1796; 107
      Deelhebber aan deze compagnie was Abraham Gevers (1782-1827).
    - Ingekomen brieven bij jhr. Dirk Rudolph Gevers Deynoot (1880-1937) van Henriëtte Charlotte van den Berg van Saparoea., 1914-1930; 108
      Stukken, afkomstig van het geslacht Gevers Leuven werden gedeponeerd in het familiearchief Vrolik. Bestanddelen hiervan werden in 1969 door mr. H.L.L. van Hoogerhuyzen aan het Algemeen Rijksarchief geschonken. In dit bestand bevinden zich ook stukken van Hendrik Gevers, de heer van Piershil (1715-1761). Zie afdeling D.
  - Stukken, afkomstig van aanverwante en overige geslachten., F.
    - Stukken, afkomstig van het geslacht Deynoot., 1670-1746; 109
      Stukken, afkomstig van het geslacht Deynoot en het daaraan verwante geslacht De Lange bevinden zich ook in het familie-archief Vrolik.
    - Stukken, afkomstig van Lambert van Neck., 1720-1723; 110
    - Stukken, afkomstig van het geslacht Groenhout, verwant met het geslacht Van Neck., 1703-1720; 111
    - Stukken, afkomstig van het geslacht Bisdom en Wijckerheld Bisdom., 1718-1814; 112
    - Stukken, afkomstig van Gerard François Meyners, verwant met het geslacht Bisdom., 1732-1771; 113
    - Stukken, afkomstig van Carel Zegers, verwant met het geslacht Bisdom., 1678, 1685; 114
    - Stukken, afkomstig van het geslacht Bogaert., 1700 en z.j.; 115-116
      - Stamboomstaten, 18e eeuw. Met naamregister en index. z.j. (20e eeuw), 115
      - Doctorsbul in de rechten, uitgereikt door de universiteit van Harderwijk aan Adriaan Bogaert. 1700, 116
    - Archivalia, afkomstig van J. Hesselt van Dinther., 1660-1709; 117
    - Publicaties van de hand van W. Wintgens, met krante-artikelen., 1860-1918; 118
    - Doctorsbul van Johan Raesvelt, met akte van toelating als advocaat., 1703; 119
    - Stukken, afkomstig van leden van het geslacht Denick., 1737-1777; 120
  - Verspreide stukken., G.
    - Dagboek van jhr. Adriaan Willem Anne Gevers Deynoot (1811-1893), tijdens een reis naar Zweden, Denemarken en Noorwegen., 1849; 121
    - Lijst van leden van de vroedschap in Rotterdam., z.j. (18e eeuw); 122
    - Afschrift van een ordonnantie van Karel V "op het stuck van den politie... conernerende de Seventien Nederlanden", 4 oktober 1540. ingebonden in een 17e-eeuwse transportakte., z.j.; 123
    - Instructie voor de waagmeesters in Rotterdam., 24 november 1692; 124
    - Grosse van een sententie van de Hoge Raad in Holland, houdende uitspraak inzake een geschil tussen Maertgen Christiaensdochter van Hoogstraten c.s. en Huig Christiaenszoon van Hoogstraten., 16 juni 1625; 125
    - Charters betreffende goederen in IJsselmonde. Met transcripties., 1543-1665 en 20e eeuw; 126
    - Transport van een huis op de Vijverberg in Den Haag., 16 mei 1591; 127
    - Testament van Willem Schijften, brouwer in Rotterdam., 1621; 128
    - Akten, betrekking hebbende op goederen of inwoners in de stad Rotterdam., 1565-1790; 129
    - Akten, betrekking hebbende op goederen in Bleiswijk., 1551-1667; 130
    - Akten, houdende de belening van Philibert van Tuyll van Serooskerke met tienden onder Borssele en Zuid Beveland door de Staten van Zeeland., 1696; 131
    - Transcripties van bovenstaande akten., z.j. (20e eeuw); 132
    - Kadastrale kaart van enige landerijen onder Zevenhuizen., z.j. (20e eeuw); ---
      Oud nr. 133, vervalt: terug naar de familie in februari 1984.
  - Archivalia en verzamelingen van de vereeniging "Familie Gevers"., H.
    Zie ook lijstnummer 36.
    - Notulen van vergaderingen van de vereniging., 1906-1942; 134
    - Album, houdende levensbeschrijvingen van de leden van de vereniging., 1942; 135
    - Stamboom van het geslacht Gevers, opgesteld door jhr. mr. Willem Theodore Gevers Deynoot., 1930; 136
    - Gerestaureerde bijbelbladen, houdende aantekeningen over het geslacht Deynoot, 18e eeuw, met 20e-eeuwse index; 137
    - Kwartierstaten van leden van het geslacht Gevers en aanverwante geslachten., z.j.; 138
    - Verzamelde stukken over het geslacht Gevers en aanverwante geslachten:, 139-148
      - "Onuitgezochte stukken"., 139
      - Stukken betreffende het geslacht Gevers Deynoot., 140
      - Stukken betreffende Abraham Gevers (1712-1780), 141
      - Stukken betreffende het geslacht Gevers, eerste staak., 142
      - Stukken betreffende het geslacht Lohman., 143
      - Stukken betreffende het geslacht Wijckerheld Bisdom., 144
      - Stukken betreffende het geslacht Van Neck., 145